【裁判字號】    96,上訴,5240
【裁判日期】    970124
【裁判案由】    毒品危害防制條例
【裁判全文】
臺灣高等法院刑事判決                96年度上訴字第5240號
上  訴  人
即  被  告  甲○○
上列上訴人因毒品危害防制條例案件，不服臺灣基隆地方法院96
年度訴字第732號，中華民國96年11月2日第一審判決（起訴案號
：臺灣基隆地方法院檢察署96年度毒偵字第1830號），提起上訴
，本院判決如下：
    主  文
上訴駁回。
    事  實
一、甲○○前因2 次施用毒品案件，經觀察、勒戒後，均認無繼
    續施用毒品之傾向，由臺灣基隆地方法院檢察署檢察官各於
    民國91年10月16日、92年10月20日，分別以91年度毒偵字第
    674號及92年度毒偵緝字第99號、92年度毒偵字第908號為不
    起訴處分確定，分別於91年10月18日、92年10月21日觀察、
    勒戒執刑完畢。復因施用第一級毒品海洛因、第二級毒品安
    非他命案件，由臺灣高等法院於94年11月22日，以94年度上
    訴字第2435號判決判處應執行有期徒刑 1年確定，與所犯之
    竊盜罪定應執行刑為有期徒1年11月確定，已於96年4月18日
    縮刑期滿執行完畢，竟仍不知悔改，分別於基於施用第一級
    毒品海洛因之犯意，各為下列施用毒品犯行：
（一）於96年 7月12日上午某時，在基隆市○○區○○路85巷21
      號6樓之2住處，以針筒注射皮膚方式，非法施用第一級毒
      品海洛因1次，嗣於同年7月12日14時20分許，在基隆市○
      ○路與復旦路口，因係毒品調驗人口且行跡可疑為警盤查
      ，並帶同至警局採尿送驗有毒品反應而查獲。
（二）96年8月2日14時30分許，在基隆市○○路上法國公墓公廁
      內，以針筒注射方式，非法施用第一級毒品海洛因 1次，
      於同年8月2日14時35分許，在基隆市○○區○○路 1號旁
      為警盤檢查獲，並現場扣得海洛因1 包（淨重0.13公克）
      及注射針筒1支。
（三）96年8月8日10時30分許，在基隆市○○區○○路85巷21號
      6樓之2住處，以針筒注射方式，非法施用第一級毒品海洛
      因 1次。於同年8月8日13時40分許，在基隆市中山區○○
      ○路17號前為警盤檢查獲，並現場扣得海洛因 1包（淨重
      0.11公克）。
二、案經基隆市警察局第一分局、基隆市警察局第四分局移請台
    灣基隆地方法院檢察署檢察官偵查起訴。
    理  由
一、上開事實，業經被告甲○○於原審、本院自白不諱，且有第
    一級毒品海洛因淨重0.13、0.11公克、施用毒品器具注射針
    筒1 支等物扣案，另有基隆市警察局第一分局毒品初步鑑驗
    報告書及法務部調查局鑑定書各2 紙、基隆市警察局第四分
    局及第一分局尿液檢體對照表、臺灣尖端先進生技醫藥股份
    有限公司濫用藥物檢驗報告各3紙、查獲時為警拍攝之照片6
    張附卷可稽。又被告前因施用毒品案件，已觀察、勒戒期滿
    ，並由台灣基隆地方法院檢察署檢察官為不起訴處分確定，
    另又因施用毒品，經臺灣高等法院判決應執行有期徒刑1 年
    確定，此有91年度毒偵字第674 號及92年度毒偵緝字第99號
    、92年度毒偵字第908 號為不起訴處分書、臺灣高等法院94
    年度上訴字第2435號判決書各1份在卷足憑。其於5年內再犯
    毒品危害防制條例第10條之罪，被告罪證明確，應予依法論
    科。
二、論罪科刑：
（一）查海洛因係毒品危害防制條例第2條第2項第 1款所定之第
      一級毒品，被告於觀察、勒戒及徒刑之執行完畢後， 5年
      以內再施用第一級毒品海洛因之行為，核均係犯毒品危害
      防制條例第10條第 1項之施用第一級毒品罪。又被告施用
      毒品前後持有毒品之低度行為，應為施用之高度行為所吸
      收，不另論罪。被告所犯 3次施用第一級毒品罪，依最高
      法院96年第 9次刑事庭會議決議，認刑法修正施行後之多
      次施用犯行，除符合接續犯之要件外，則應一罪一罰，故
      被告 3次施用毒品之犯行，其犯罪各別，罪名不同，應分
      論併罰。
（二）被告前曾受如事實欄所載有期徒刑執行情形，此有臺灣高
      等法院被告前案紀錄表附卷可考，其於有期徒刑之執行完
      畢後， 5年內故意再犯最重本刑為有期徒刑以上之罪，均
      為累犯，應依刑法第47條第1項規定加重其刑。
（三）原審適用毒品危害防制條例第10條第1項、第18條第1項前
      段，刑法第11 條前段、第47條第1項、第50條第5 款、第
      38條第1項第2款，爰審酌被告犯罪之動機、吸食毒品頻率
      ，曾有施用毒品之前科仍不知戒除，惟犯罪後即坦承犯行
      ，態度尚佳，且所犯之施用毒品犯行乃戕害自己身心健康
      ，並未危及他人等一切情狀，就被告所犯三罪各處有期徒
      刑柒月。並定應執行有期徒刑壹年肆月。
（四）原審並認扣案之白色粉末2 小包（各為淨重0.13公克、空
      包裝重0.21公克，淨重0.11公克、空包裝重0.23公克），
      內含有第一級毒品海洛因成分，有法務部調查局鑑定書 2
      紙在卷可按，併同難以析離之塑膠包裝袋，均為查獲之毒
      品（蓋無論以何種方式分離包裝袋與其內裝之毒品，包裝
      袋內均會有極微量毒品殘留，故上述包裝袋應整體視為查
      獲毒品，一併依前揭規定宣告沒收銷燬之，參見最高法院
      95年度臺上字第7354號判決），應依毒品危害防制條例第
      18條第1 項前段之規定，宣告沒收銷燬之。另被告供稱扣
      案之注射針筒1 支，係其所有供其施用第一級毒品海洛因
      之用，爰依刑法第38條第1項第2款宣告沒收之。
三、經核原審認事用法均無不合，審酌刑法第57條各款情形後之
    量刑亦稱妥適，被告上訴求為減輕，核無理由，應予以駁回
    。
據上論斷，應依刑事訴訟法第368條，判決如主文。
本案經檢察官張秋雲到庭執行職務。
中    華    民    國    97    年    1    月    24    日
            刑事第十一庭  審判長法  官  張連財
                                法  官  林明俊
                                法  官  楊照男
以上正本證明與原本無異。
如不服本判決，應於收受送達後10日內向本院提出上訴書狀，其
未敘述上訴之理由者並得於提起上訴後10日內向本院補提理由書
（均須按他造當事人之人數附繕本）。
                                書記官  陳秋雄
中    華    民    國    97    年    1     月    24    日
附錄：本案論罪科刑法條全文
毒品危害防制條例第10條第1項
施用第一級毒品者，處 6 月以上 5 年以下有期徒刑。


司法院資訊處製作；財團法人民間司法改革基金會備份。
